臺灣高等法院刑事判決
111年度上訴字第2341號
上  訴  人  臺灣桃園地方檢察署檢察官
被      告  林碧春




選任辯護人  陳奕廷律師
被      告  廖冠霖


            李泰成（原名李財源）



            梁俊偉



            林豐富



上列上訴人因被告等妨害自由等案件，不服臺灣桃園地方法院10
9年度訴字第357號，中華民國111年4月6日第一審判決（起訴案
號：臺灣桃園地方檢察署107年度偵續字第272號、第273號、第2
74號、第275號、108年度偵字第31219號、第33343號），提起上
訴，本院判決如下：
    主  文
上訴駁回。
    理  由
一、本院審理範圍：
(一)檢察官原起訴：⒈起訴書犯罪事實一㈠：被告廖冠霖民國104
    年5月6日所為涉犯刑法第305條恐嚇危害安全罪嫌；⒉起訴書
    犯罪事實一㈡：被告林碧春、廖冠霖、林豐富、梁俊偉及姚
    若興（於109年10月26日死亡，經原審判決公訴不受理）104
    年10月17日所為均涉犯修正前刑法第315條之1第1款妨害秘
    密罪、第302條第3項、第1項剝奪他人行動自由未遂罪嫌；⒊
    起訴書犯罪事實一㈢：被告林碧春、廖冠霖、姚若興、李泰
    成（原名李財源）、張建發（於111年7月23日死亡）、梁俊
    偉104年10月19日所為均涉犯修正前刑法第315條之1第1款妨
    害秘密罪、第302條第1項剝奪他人行動自由罪嫌（另證據並
    所犯法條欄二說明逼迫告訴人陳穆演簽署授權書涉犯強制犯
    行部分，為妨害自由之部分行為，不應再依同法第304條論
    處）；⒋起訴書犯罪事實一㈣：被告林碧春、廖冠霖、姚若興
    、李泰成、張建發104年11月2日所為均涉犯修正前刑法第35
    4條毀損他人物品罪、第304條第1項強制罪嫌；⒌起訴書犯罪
    事實一㈤：被告林碧春、廖冠霖、姚若興、林豐富、王慶儒
    （由檢察官另行偵辦）105年2月18日均涉犯修正前刑法第27
    7條第1項傷害罪、第354條毀損他人物品罪、第315條之1第1
    款妨害秘密罪嫌。
(二)原審審理後：⒈就起訴事實一㈡即原審判決事實欄一，就被告
    林豐富、梁俊偉論以刑法第302條第3項、第1項剝奪他人行
    動自由未遂罪；⒉就起訴事實一㈢即原審判決事實欄二，就被
    告梁俊偉、張建發論以剝奪他人行動自由罪。就被告林碧春
    、廖冠霖、李泰成、張建發、梁俊偉、林豐富其餘被訴部分
    均諭知無罪。⒊被告姚若興於109年10月26日死亡，由原審法
    院為不受理判決。
(三)檢察官除上開起訴書犯罪事實一㈠、㈤部分未予上訴外，其餘
    無罪部分均提起上訴，被告林碧春、廖冠霖、李泰成、梁俊
    偉、林豐富均未提起上訴，有檢察官上訴理由書附卷可稽（
    見本院卷第61至70頁），而被告張建發於111年7月23日死亡
    ，則由本院另為不受理判決。是本院審理範圍，僅限於除起
    訴書犯罪事實一㈠、㈤以外原審判決諭知無罪部分：即①被告
    林碧春、廖冠霖被訴如起訴事實一㈡至㈣所示部分；②被告梁
    俊偉被訴如起訴事實一㈡、㈢妨害秘密部分；③被告林豐富被
    訴如起訴事實一㈡妨害秘密部分；④被告李泰成被訴如起訴事
    實一㈢剝奪他人行動自由、妨害秘密及起訴事實一㈣強制、毀
    損部分。
二、公訴意旨略以：告訴人鍾侑軒為軒儀科技有限公司（下稱軒
    儀公司，址設臺北市○○區○○○街0段000號0樓）負責人，鍾定
    恩與鍾馨儀、告訴人鍾侑軒則為姊弟；告訴人陳穆演為合揚
    有限公司（下稱合揚公司，址設臺北市○○區○○○路0段000號
    後棟）及麗堡健康事業有限公司（下稱麗堡公司，址設臺北
    市○○區○○○路0段000號）負責人，與告訴人鍾侑軒為朋友；
    告訴人黃惠美為陳穆演之配偶並擔任熙川實業社（址設臺北
    市○○區○○○路0段0號1樓）負責人。被告林碧春、廖冠霖為母
    子，2人則共同從事民間放款，由被告廖冠霖出面放款並收
    取高額利息。緣告訴人鍾侑軒因其弟鍾定恩向被告廖冠霖借
    款而彼此認識，至民國98年間因鍾定恩尚積欠被告廖冠霖新
    臺幣（下同）250 萬元本息未還，告訴人鍾侑軒遂與被告廖
    冠霖協議，以鍾定恩之債務再加上250萬元，由被告廖冠霖
    入股告訴人鍾侑軒開設之軒儀公司。然鍾侑軒於98年至104
    年期間仍多次向被告廖冠霖借款，並支付高額利息；告訴人
    陳穆演則於102年5月間因資金問題，經告訴人鍾侑軒介紹支
    付高額利息陸續向被告廖冠霖借款，嗣因告訴人鍾侑軒、陳
    穆演因無力清償而換票及利息滾入原本等因素，演生債務糾
    紛，被告林碧春、廖冠霖為迫使鍾侑軒、陳穆演償還債務，
    遂親自或委託他人向告訴人鍾侑軒、陳穆演追討債務，致使
    告訴人鍾侑軒、陳穆演已無力還款，又擔心人身安全而四處
    躲藏，被告林碧春、廖冠霖遂另委託姚若興、張建發、被告
    梁俊偉、李泰成、林豐富等人為下列行為：　
(一)被告林碧春、廖冠霖、林豐富、梁俊偉（上2人由原審判決
    共同剝奪他人行動自由未遂罪刑確定）與姚若興共同基於剝
    奪他人行動自由、妨害秘密之犯意聯絡，先由被告廖冠霖等
    人於104年10月17日前某日，在告訴人鍾侑軒所使用之車牌
    號碼00-0000號自用小客車上裝含某門號不詳之GPS定位系統
    ，並由姚若興等人在手機上下載名為「TRACK ME」之APP，
    藉以掌握告訴人鍾侑軒、陳穆演非公開之行蹤。嗣於104年1
    0月17日16時前某時，姚若興與被告林豐富、梁俊偉查得GPS
    軌跡，查悉告訴人陳穆演、鍾侑軒出現在桃園市○○地區後，
    旋由被告林豐富駕駛車牌號碼00-0000號自用小客車搭載姚
    若興與被告梁俊偉，在桃園市○○區○○路某不詳地點之路旁等
    候，迨告訴人鍾佑軒駕駛上開車輛搭載告訴人陳穆演經過，
    被告林豐富等人即利用GPS定位功能及手機下載之APP，駕車
    尾隨跟蹤告訴人陳穆演、鍾侑軒，嗣於同日16時12分許，告
    訴人鍾侑軒駕車搭載告訴人陳穆演進入前往桃園市○○區○○○
    路00號「台塑加油站」，告訴人鍾侑軒並下車上廁所時，旋
    由姚若興指示被告梁俊偉與林豐富上前抓告訴人陳穆演，欲
    將之強行帶往臺北市與被告林碧春、廖冠霖見面並處理欠款
    事宜，被告林豐富旋依指示，一人上前強行打開陳穆演駕駛
    之上開汽車車門，並強行欲拔除上開汽車鑰匙及將告訴人陳
    穆演拖出車外之強暴方式，妨害告訴人陳穆演之行動自由時
    ，經告訴人陳穆演察覺有異，立即進入駕駛座位，迅速倒車
    逃逸，並致告訴人陳穆演受有下唇1×1公分擦傷之傷害，被
    告林豐富等人始未得逞。因認被告林碧春、廖冠霖涉犯修正
    前刑法第315條之1第1款妨害秘密罪、第302條第3項、第1項
    剝奪他人行動自由未遂罪嫌；被告林豐富、梁俊偉另涉犯修
    正前刑法第315條之1第1款妨害秘密罪嫌等語。
(二)被告林碧春、廖冠霖、李泰成、梁俊偉（由原審判決共同剝
    奪他人行動自由罪刑確定）、姚若興、張建發及某姓名年籍
    不詳之成年男子等人，共同基於剝奪他人行動自由、妨害秘
    密、強制之犯意聯絡，先由被告廖冠霖等人於104年10月19
    日前某日，在告訴人陳穆演所經營合揚公司所有車牌號碼00
    0-00號營業大貨車上裝含某門號不詳之GPS定位系統，並由
    姚若興等人在手機上下載名為「TRACK ME」之APP，藉以掌
    握告訴人陳穆演非公開之行蹤。嗣於104年10月19日凌晨某
    時，被告林碧春、廖冠霖、李泰成與姚若興等人查得GPS軌
    跡，查悉合揚公司之上開大貨車出現在基隆市○○○路00號「
    匯宇物流倉儲」之停車場後，即推由姚若興與張建發、被告
    梁俊偉等人駕駛某不詳車牌號碼之自用小客車，在上開停車
    場等候，迨於104年10月19日9時，告訴人陳穆演駕駛車牌號
    碼0000-00號自用小客車到達時，姚若興等人即上前控制告
    訴人陳穆演之行動自由，將之強行押回臺北市與被告林碧春
    、廖冠霖、李泰成等人處理欠款，告訴人陳穆演於遭渠等強
    押上車前，趁隙以手機傳送內容為「被押」等語之簡訊予鍾
    定恩，再由鍾定恩轉知告訴人黃惠美報警，姚若興等人旋將
    告訴人陳穆演強行帶往麗堡公司內，與被告林碧春、廖冠霖
    、李泰成見面而剝奪其行動自由，被告廖冠霖並將事先準備
    好授權書等文件，交姚若興命告訴人陳穆演簽署，表示告訴
    人陳穆演同意被告林碧春等人出售合揚公司所有庫存、物品
    抵債及代收貨款後，由姚若興轉交被告廖冠霖收執，而以此
    強暴、脅迫之方式，使告訴人陳穆演行無義務之事，被告李
    泰成另將告訴人陳穆演帶往臺北市○○○路0段000巷00號富豪
    室企業公司內，被告李泰成並向告訴人陳穆演稱：「你今天
    不準備錢可能會很難看」等語。嗣因被告李泰成接獲某姓名
    年籍不詳之成年男子告知：「有人報警」等語，渠等為脫免
    罪責，被告李泰成旋指示告訴人陳穆演先撥打電話向告訴人
    黃惠美報平安，再由被告李泰成陪同告訴人陳穆演前往臺北
    市政府警察局士林分局社子派出所，向該所所長竇榮源稱：
    「只是找人聊債務，並無報案人所指訴之情事」等語，被告
    李泰成並要求告訴人陳穆演聯絡報案撤銷告訴，然告訴人陳
    穆演則因恐慌症發作，依該派出所所長竇榮源之指示，先由
    該派出所後門出去，經告訴人黃惠美接應始回復自由。因認
    被告被告林碧春、廖冠霖、李泰成涉犯修正前刑法第315條
    之1第1款妨害秘密罪、第302條第1項剝奪他人自動自由罪嫌
    ；被告梁俊偉另涉犯修正前刑法第315條之1第1款妨害秘密
    罪嫌等語。
(三)被告林碧春、廖冠霖、李泰成、張建發與姚若興於上開時、
    地強押並逼迫告訴人陳穆演簽署授權書後，為出售合揚公司
    所有位於基隆市○○○路0段00號倉庫、臺北市○○區○○○路0段00
    0號後棟倉庫、○○○路0段000、000、000號及○○○路0段0巷倉
    庫、停車場及空地內之物品及貨品抵債，於104年11月2日，
    先由被告林碧春、廖冠霖指示姚若興與張建發、被告李泰成
    帶領某真實姓名年籍不詳之成年人數名，進駐上開○○○路0段
    000號後棟倉庫，在外看守倉庫內之貨物，並自104年11月2
    日起至104年12月10日，由被告廖冠霖、李泰成、張建發與
    姚若興帶領真實姓名年籍不詳之成年人數名，至合揚公司上
    開處所，以強暴之手段，破壞合揚公司之倉庫鐵門、天花板
    、牆面等設施，強搬合揚公司存放在上開處所內之通訊設備
    、電信設備、電腦、廢五金等物品，及告訴人黃惠美所經營
    之熙川實業社存放於上開處所內之中古電腦零件、混合五金
    、堆高機等物品，以及毀損麗堡公司位於上開倉庫旁即臺北
    市○○區○○○路0段000號辦公室之裝潢設備，再取得麗堡公司
    內之健身器材、咖啡機、廚房設備、電線線路等物品，出售
    予某不知情之成年男子，以此方式妨害合揚公司、麗堡公司
    、熙川實業社對上開貨物之權利。因認被告林碧春、廖冠霖
    、李泰成涉犯修正前刑法第354條毀損他人物品罪、第304條
    第1項強制罪嫌等語。
三、按犯罪事實應依證據認定之，無證據不得認定其犯罪事實；
    不能證明被告犯罪者，應諭知無罪之判決，刑事訴訟法第15
    4條第2項、第301條第1項分別定有明文。次按事實之認定應
    憑證據，如不能發現相當證據或證據不足以證明者，自不能
    以推測或擬制之方法，以為裁判之基礎；而認定犯罪事實所
    憑之證據，雖不以直接證據為限，間接證據亦包括在內，然
    無論直接或間接證據，其為訴訟上之證明，須於通常一般之
    人均不致於有所懷疑，而得確信其為真實之程度者，始得據
    之為有罪之認定，倘其證明尚未達到此一程度，而有合理性
    懷疑之存在時，即無從為有罪之認定（最高法院40年台上字
    第86號、76年台上字第4986號判決先例意旨參照）。再刑事
    訴訟法第161條第1項規定：檢察官就被告犯罪事實，應負舉
    證責任，並指出證明之方法。因此，檢察官對於起訴之犯罪
    事實，應負提出證據及說服之實質舉證責任。倘其所提出之
    證據，不足為被告有罪之積極證明，或其指出證明之方法，
    無從說服法院形成被告有罪之心證，基於無罪推定之原則，
    自應為被告無罪之判決（最高法院92年度台上字第128號判
    決先例意旨參照）。又依刑事訴訟法第154條第2項規定，有
    罪判決書理由內所記載認定事實所憑之證據，須經嚴格證明
    之證據，在無罪判決書內，因檢察官起訴之事實，法院審理
    結果認為被告之犯罪不能證明，所使用之證據不以具有證據
    能力之證據為限，故無須再論述所引有關證據之證據能力（
    最高法院100年度台上字第2980號判決意旨參照）。
四、公訴意旨(一)部分：
(一)公訴意旨認被告林碧春、廖冠霖涉犯上開妨害秘密、剝奪他
    人行動自由未遂犯行；被告林豐富、梁俊偉涉犯上開妨害秘
    密犯行，無非係以：被告林碧春、廖冠霖、林豐富、梁俊偉
    及同案被告姚若興之供述、證人即告訴人鍾侑軒、陳穆演之
    證述、104年10月17日16時12分許桃園市○○區○○○路00號台塑
    加油站監視錄影光碟暨翻拍照片、鍾侑軒、陳穆演所提供之
    借款明細資料、借款契約書、支票、廖冠霖所申設國泰世華
    銀行民生分行存摺封面、車輛詳細資料查詢、廖冠霖所持用
    門號0000000000、0000000000號行動電話雙向通聯紀錄及通
    聯調閱查詢單（即起訴書證據清單編號1至5、9、10、17、2
    4至26）等為其主要論據。
(二)訊據被告林碧春、廖冠霖均堅決否認有何檢察官所指妨害秘
    密、妨害自由未遂犯行、被告林豐富、梁俊偉均堅決否認有
    何檢察官所指妨害秘密犯行，分別辯稱如下：
　⒈被告林碧春辯稱：我不知道這件事情，我是之後才認識姚若
    興、林豐富、梁俊偉等語（見本院卷第331頁）。辯護人則
    為林碧春辯護稱：公訴意旨僅憑姚若興片面指訴遽認被告林
    碧春犯行，已違反證據法則等語（見本院卷第331、317至31
    8頁）。
　⒉被告廖冠霖辯稱：我沒有裝GPS，也沒有請姚若興、林豐富及
    梁俊偉去抓陳穆演，我有將500萬元的債權轉給姚若興，並
    有存證信函通知陳穆演及鍾侑軒，我已經沒有權利再過問了
    ，所以姚若興他們的行為我不知情等語（見原審卷一第370
    頁、本院卷第331頁）。
　⒊被告林豐富辯稱：當時我只是計程車司機，載姚若興去他講
    的地點，我不知道有衛星定位，因為我當時在通緝中，所以
    不敢使用手機，我的手機也沒有安裝追蹤軟體等語（見本院
    卷第331頁、原審卷一第188頁）。
　⒋被告梁俊偉辯稱：當天是姚若興叫我去，我不知道被害人的
    車子有被裝GPS等語（見原審卷一第360頁）。
(三)經查：
　⒈被告林豐富、梁俊偉與姚若興受託為被告林碧春、廖冠霖向
    告訴人陳穆演催討債務，於104年10月17日下午由林豐富駕
    駛車牌號碼00-0000號自用小客車搭載梁俊偉、同案被告姚
    若興，開車尾隨告訴人鍾侑軒所駕駛、搭載告訴人陳穆演之
    車牌號碼00-0000號自用小客車，嗣告訴人鍾侑軒於同日16
    時12分許抵達桃園市○○區○○○路00號台塑加油站後下車如廁
    ，被告林豐富、梁俊偉與姚若興見狀旋即下車，被告林豐富
    打開車門欲強行拔除汽車鑰匙，將尚在車上之告訴人陳穆演
    拖出車外時，告訴人陳穆演立即坐進駕駛座位，迅速倒車逃
    逸，被告林豐富因此自車上摔出車外，告訴人陳穆演於拉扯
    逃逸過程中，受有下唇1×1公分擦傷之傷害等事實，業據被
    告林豐富坦承不諱（見原審卷一第188頁），核與證人即告
    訴人陳穆演、鍾侑軒指訴情節大致相符（見偵8796卷一第53
    頁反面至54、59頁及反面、偵續272卷一第116頁及反面、原
    審卷三第132至136頁、他6964卷三第27頁），並有104年10
    月17日桃園市○○區○○○路00號台塑加油站之監視器錄影畫面
    翻拍照片、陳穆演行車紀錄器擷取照片、鍾侑軒、陳穆演所
    提供之借款明細資料、借款契約書、支票、廖冠霖所申設國
    泰世華銀行民生分行存摺封面、車牌號碼00-0000號車輛詳
    細資料查詢及臺北市立聯合醫院陽明院區驗傷診斷證明書附
    卷可稽（見偵8796卷三第10至12頁、他6964卷一第16頁反面
    至17、112頁、偵8796卷二第165至192頁反面、偵續272卷二
    第35頁及反面），而被告林豐富、梁俊偉此部分所犯剝奪他
    人行動自由未遂犯行，業經原審判處罪刑確定，亦如前述，
    此部分事實，首堪認定。　　
　⒉關於被告林碧春、廖冠霖、梁俊偉、林豐富被訴妨害秘密犯
    行部分：
　⑴證人即同案被告姚若興於105年8月22日、105年11月22日偵訊
    中固證稱：104年10月17日前幾天鍾定恩去臺北市○○○路上的
    工廠搬東西，廖冠霖就報警，警察來了就把鍾定恩的車子攔
    下來並請到派出所，我事後知道鍾定恩似乎有用很難聽的話
    罵廖冠霖，那時紅色的車子已經被裝了追蹤器，我是聽廖冠
    霖說車子已經在律師那邊，我、林豐富及梁俊偉就從律師那
    邊跟到加油站；陳穆演當天是開紅色TOYOTA車子，是廖冠霖
    打電話跟我說，現在紅色的車子在桃園市○○區○○路上，叫我
    去看，先前廖冠霖有給我一支可以追蹤定位的手機，我看到
    追蹤器進去加油站了，林豐富興致勃勃要上前叫鍾侑軒跟林
    碧春聯絡；我手機內的追蹤器APP是叫TRACK ME，用來追蹤
    定位，現在追蹤器應該都已經拆掉了等語（見偵8796卷四第
    14至15、259、261頁），然由姚若興所述內容，其並未親自
    見聞被告廖冠霖於何時地、如何裝設追蹤器、是否親自裝設
    、有無其他參與之人，則被告廖冠霖是否確有在車牌號碼00
    -0000號自用小客車上裝設GPS定位系統，已有不明。再者，
    姚若興於105年11月10日偵查中將所陳稱被告廖冠霖交付給
    伊、可以追蹤定位之手機寄送至臺灣桃園地方檢察署，然又
    稱該電話係自104年12月間方開始使用（見偵8796卷四第260
    、261頁），則姚若興上開所稱被告廖冠霖裝設GPS定位系統
    ，並交付其可以追蹤定位的手機，其104年10月17日看到追
    蹤器進去台塑加油站乙節，除其單一供述之外，即無任何追
    蹤器或APP紀錄可佐。再姚若興於108年11月25日偵訊時改稱
    ：我知道廖冠霖、林豐富有在鍾侑軒車子裝追蹤器，他們2
    、3天就到鍾侑軒家去繞，換追蹤器電池等語（見偵續272卷
    二第109頁），已與其前揭所述裝設GPS定位系統之人已有不
    同，亦與被告林豐富於108年10月29日偵訊時供稱：我不知
    道GPS這件事，姚若興當時確實有看手機，至於GPS的事情我
    不清楚等語（見偵續272卷二第65頁）不符，而倘被告林豐
    富係負責裝設追蹤器之人，104年10月17日應由被告林豐富
    自行以手機追蹤告訴人陳穆演即可，何需如姚若興所稱係透
    過被告廖冠霖所交付之手機追蹤定位告訴人陳穆演，是姚若
    興所為之證述，顯有瑕疵可指，尚難憑採。況且，依姚若興
    所自承其係受被告林碧春、廖冠霖之委託而向告訴人陳穆演
    討債，非無可能係其自行裝設追蹤器以掌握告訴人陳穆演之
    行蹤以達目的，然姚若興已於109年10月26日死亡而無從到
    庭接受對質詰問以直接審理之方式審核其所述之可信性及真
    實性，故在無其他事證足資佐證之情形下，實難單憑同案被
    告姚若興之片面供證，遽認被告廖冠霖、林豐富等人確有於
    車牌號碼00-0000號自用小客車裝設追蹤器而有妨害秘密之
    犯行，亦無從進而推認被告林碧春及梁俊偉與被告廖冠霖、
    林豐富或姚若興有共同妨害秘密之犯行。
　⑵再告訴人陳穆演、鍾侑軒於警詢、偵查中所為之證述，與卷
    內監視器錄影畫面翻拍照片、監視器錄影畫面翻拍照片、驗
    傷診斷證明書，均僅能證明告訴人陳穆演在台塑加油站遭被
    告林豐富、梁俊偉及同案姚若興剝奪行自動自由未遂之事實
    ，無從證明其等與被告廖冠霖、林碧春有如公訴意旨所指在
    車牌號碼00-0000號自用小客車上共同裝設GPS定位系統之行
    為。至檢察官提出廖冠霖所持用門號0000000000、00000000
    00號行動電話雙向通聯紀錄及通聯調閱查詢單（即起訴書證
    據清單編號26），以證明被告林碧春、廖冠霖涉犯此部分事
    實，然廖冠霖持用門號0000000000號行動電話與姚若興持用
    門號0000000000號行動電話於104年10月17日並無通聯紀錄
    （見他6964卷二第24頁），而廖冠霖另持用門號0000000000
    號行動電話固與姚若興上開門號，分別於104年10月17日15
    時25分、26分、27分有通聯紀錄（見偵8796卷三第75、76頁
    ），惟若上開通聯係被告廖冠霖通知姚若興車牌號碼00-000
    0號紅色TOYOTA車子所在，在姚若興未抓到告訴人陳穆演時
    ，衡情姚若興應當即時回報結果予被告廖冠霖，或被告廖冠
    霖應當會欲了解姚若興處理情形而密切聯繫確認，然雙方門
    號遲至同日19時37分才再度聯繫，則上開電話通聯記錄是否
    為被告廖冠霖以GPS定位系統查知車牌號碼00-0000號自用小
    客車所在後，而通知同案被告姚若興駕車追尋，即非無疑。
　⑶從而，依檢察官所提出之證據，尚不足證明被告林碧春、廖
    冠霖、林豐富、梁俊偉有涉犯妨害秘密之犯行。
　⒊關於被告林碧春、廖冠霖被訴剝奪行動自由未遂部分：
　⑴證人即同案被告姚若興於105年11月22日偵訊中證稱：是廖冠
    霖打電話跟我說，現在紅色的車子在桃園市○○區○○路上，叫
    我去看，那天的目的其實是要找鍾定恩，但後來發現車上是
    陳穆演及鍾侑軒；（問：你們當天車上是陳穆演時，梁俊偉
    為何要下車拉他們？）先前廖冠霖有給我一支可以追蹤定位
    的手機，我看到追蹤器進去加油站了，林豐富興致勃勃要上
    前叫鍾侑軒跟林碧春聯絡，林豐富在車上沒有說要怎麼做，
    後來林豐富下車靠近陳穆演的車子時，梁俊偉也跟著下車，
    但他沒有做什麼事，我當時坐在車上，等我回頭看到時，陳
    穆演已倒車要走了，並把林豐富摔下車等語（見偵8796卷四
    第259頁）；證人即同案被告林豐富於108年10月29日偵訊中
    證稱：（問：姚若興為何要找陳穆演？）我不清楚，姚若興
    當時沒有交通工具，請我載他去○○路在路邊等，過沒多久他
    就叫我跟前面那台車，姚若興說那個人有欠他錢，我只有去
    加油站這次等語（見偵續272卷二第64頁反面至65頁）；證
    人即同案被告梁俊偉於105年11月7日偵訊中證稱：我與廖冠
    霖、林碧春沒有關係，我不認識他們，104年10月17日16時
    許，林豐富載我跟姚若興，在○○那裡繞來繞去，後來停到台
    塑加油站，有看到陳穆演的車，姚若興先下車，後來林豐富
    下車，我就跟著林豐富下車，林豐富就對駕駛座問那個人是
    否為陳穆演，但駕駛座的人說他不是，就把車倒車要開走，
    林豐富就用手要拉駕駛的人，但拉不住就跌倒在地上，我在
    林豐富後面，但我沒有動手等語（見偵8796卷四第80至81頁
    ），則由上開參與妨害自由行為人即姚若興、梁俊偉、林豐
    富所供證之內容，均無人指稱係受被告林碧春、廖冠霖之指
    示，預謀為妨害自由之行為，且縱使被告林碧春、廖冠霖係
    委託姚若興向告訴人陳穆演催討債務，被告林碧春、廖冠霖
    與告訴人陳穆演具利害關係，並不必然知悉同案被告姚若興
    所使用催債手段或具體之方式為何，在無其他證據資料足佐
    被告廖冠霖、林碧春就妨害自由有犯意聯絡之情形下，尚難
    據僅憑同案被告林豐富、梁俊偉及姚若興係為被告廖冠霖、
    林碧春催討債務，而推斷該妨害自由之行為係由被告廖冠霖
    、林碧春所授意下為之。而告訴人陳穆演、鍾侑軒於警詢、
    偵查中所為之證述亦僅足證明告訴人陳穆演遭被告林豐偉、
    梁俊偉及同案被告姚若興剝奪行動自由未遂之事實，亦無從
    證明被告林碧春、廖冠霖有指示或參與共同剝奪行動自由之
    行為。
　⑵從而，依檢察官所提出之證據，尚不足證明此部分被告林碧
    春、廖冠霖有涉犯剝奪他人行動自由之犯行。
五、公訴意旨(二)部分：
(一)公訴意旨認被告被告林碧春、廖冠霖、李泰成涉犯上開妨害
    秘密罪、剝奪他人行動自由罪、強制罪嫌、被告梁俊偉涉犯
    妨害秘密罪嫌，無非係以：被告林碧春、廖冠霖、梁俊偉、
    李泰成、同案被告姚若興、張建發之供述、證人即告訴人陳
    穆演、黃惠美之證述、104年10月19日基隆市○○○路00號之匯
    宇物流倉儲現場照片、被告廖冠霖所持用門號0000000000號
    行動電話以LINE傳送車牌號碼000-00號合揚公司營業大貨車
    、行車執照授權書照片、合夥契約書、退夥聲明與補充協議
    書、被告廖冠霖與李泰成簽署之債權債務協議委任契約書、
    李泰成持用門號0000000000、0000000000號行動電話雙向通
    聯紀錄、基地台位置及通聯調閱查詢單、鍾侑軒、陳穆演所
    提供之借款明細資料、借款契約書、支票、廖冠霖所申設國
    泰世華銀行民生分行存摺封面、廖冠霖持用門號0000000000
    、0000000000號行動電話雙向通聯紀錄及通聯調閱查詢單、
    被告林碧春持用門號0000000000號行動電話與被告姚若興持
    用門號0000000000號行動電話於104年11月13日0時58分25秒
    通訊監察譯文、臺北市○○○○○○○○○區○○○○○○○○○○○號碼00-000
    0號自用小客車內查扣之授權書（即起訴書證據清單編號1至
    3、5至7、10、13、18、20、22至24、26、29、33、36）等
    為其主要論據。
(二)訊據被告林碧春、廖冠霖、李泰成均堅決否認有何檢察官所
    指妨害秘密、剝奪他人行動自由、強制等犯行、被告梁俊偉
    堅決否認有何檢察官所指妨害秘密犯行，分別辯稱如下：
　⒈被告林碧春辯稱：我是陪廖冠霖到基隆，到的時候看到一大
    卡車的公司貨品裝在貨車上，我打電話給姚若興或李泰成其
    中一人，說我們找到貨車，我有照相，然後他們就來了，那
    時候我跟廖冠霖不能自己找陳穆演，因為我跟陳穆演是合揚
    公司股東，陳穆演將合揚公司貨物偷賣或偷搬走，所以我已
    將我的債權給李泰成去催討，授權李泰成去接洽，廖冠霖怎
    麼找到卡車我不知道，他有無在車上裝GPS我也不知道。我
    在基隆沒看到陳穆演，我也不知道陳穆演有被姚若興他們捉
    到麗堡公司，我電話聯絡姚若興或李泰成抵達後，我跟廖冠
    霖就離開回家了，隔天李泰成打電話給我說授權書寫好了，
    要我簽名，我不知道這件事情等語（見原審卷一第456至457
    頁、本院卷第333頁）。辯護人則為林碧春辯護稱：公訴意
    旨僅憑姚若興片面指訴，且未審酌張建發、黃惠美、陳志誠
    等有利於被告林碧春之供述，有違證據法則等語（見本院卷
    第333頁）。
　⒉被告廖冠霖辯稱：我沒有裝GPS，也沒不知道TRACK ME這個AP
    P，我知道貨物在基隆是因為我跟車，是○○○路大樓的同業跟
    我說陳穆演在搬廢電腦，所以我在富邦大樓的外面等，104
    年10月19日我有去基隆的停車場，第一趟我自己去，第二趟
    我回臺北去載我媽媽一起去，我沒有通知姚若興他們到，是
    我媽媽通知的。後來陳穆演被帶到麗堡公司這件事我不知道
    ，但授權書後來有到我們手上，是李泰成的人拿給我放在桌
    上，李泰成沒說授權書怎麼來的，10月的時候已經有委任李
    泰成代表我們跟陳穆演洽談公司貨物之事，我們也沒有權利
    再過問，我沒有抓人及強迫陳穆演簽授權書等語情（見原審
    卷一第371頁、本院卷第333頁）。
　⒊被告李泰成辯稱：是林碧春跟我說陳穆演在基隆倉庫（即匯
    宇物流倉儲）盜賣東西，我不知道林碧春是怎麼知道的，我
    有去基隆那邊的倉庫，但因張建發跟陳穆演是小時候的朋友
    ，所以我叫張建發去基隆倉庫那邊等陳穆演，後來張建發打
    電話跟我說要回到社子（即麗堡公司），我才回到那邊等陳
    穆演，陳穆演回到臺北是跟姚若興在一起，我看到姚若興拿
    一張紙叫陳穆演簽，我不知道他簽什麼東西，也不知道他們
    說了什麼，在基隆那邊發生何事我也不知道。因為陳穆演的
    公司是回收場沒有地方可以談，所以我開車載陳穆演回到我
    的公司富豪室企業公司，陳穆演身高180幾公分，我才160公
    分，怎麼押他？本件姚若興做的事情與我無關等語（見原審
    卷一第242至243頁）。
　⒋被告梁俊偉辯稱：我不知道GPS的事情，我有跟姚若興半夜4
    、5點開車去基隆，等陳穆演到了之後，姚若興就叫我把車
    開到社子（即麗堡公司），抵達後我將鑰匙拿進去麗堡公司
    裡面給姚若興後我就走了等語（見原審卷一第360至361頁）
    。
(三)經查：
　⒈姚若興與被告梁俊偉於104年10月17日剝奪告訴人陳穆演行動
    自由未成，復夥同張建發及姓名年籍不詳之成年男子數人，
    於104年10月19日9時許，在基隆市○○○路00號之「匯宇物流
    倉儲」停車場，俟告訴人陳穆演駕駛自用小客車到達時，即
    上前以人數優勢壓迫、喝令告訴人陳穆演上車，告訴人陳穆
    演上車前趁隙以手機傳送「被押」等語之簡訊予鍾定恩，由
    鍾定恩轉知告訴人黃惠美報警處理，嗣由姚若興駕車，被告
    梁俊偉駕駛告訴人陳穆演之車輛，將陳穆演強行押至麗堡公
    司，剝奪告訴人陳穆演行動自由等事實，業據證人即告訴人
    陳穆演指訴明確（見偵8796卷一第54頁及反面、59頁反面、
    他6964卷二第117頁、原審卷三第138至139頁）、並有證人
    鍾定恩、黃惠美於偵查及原審審理證述在卷（見偵續272卷
    二第123頁反面、131頁、原審卷五第57至59頁、偵8796卷一
    第84頁、原審卷三第183頁），並有104年10月19日基隆市○○
    ○路00號之匯宇物流倉儲現場照片在卷可核（見他6964卷三
    第142至143頁反面），而被告梁俊偉此部分所犯剝奪他人行
    動自由犯行，業經原審判處罪刑確定，亦如前述，此部分事
    實，堪以認定。
  ⒉關於被告林碧春、廖冠霖、李泰成、梁俊偉被訴妨害秘密部
    分：
　⑴同案被告姚若興於105年8月22日偵訊中固供稱：104年10月20
    日（應為104年10月19日）當天凌晨，林碧春打電話給我說
    陳穆演把貨搬走，已經搬很多次，廖冠霖就在他們的卡車上
    裝追蹤器，發現這台車在大武崙等語（見偵8796卷四第15頁
    ），然其於105年11月22日偵訊時已改稱；林碧春在前一天
    深夜打電話給我，確切時間我忘記了，跟我說陳穆演把有價
    值的庫存、回收品搬到位於基隆市○○○路00號之倉庫裡，並
    看到大卡車裝滿貨，但沒有看到人，所以要我看陳穆演有無
    到上開地點，並要我貨帶回來。（問：他們為何知道陳穆演
    會在○○○路的倉庫那邊？）因為林碧春於104年4月時就有請
    徵信社，徵信社會報告陳穆演的行蹤，廖冠霖再去裝追蹤器
    在鍾侑軒的紅色TOYOTA上，再裝一個鍾侑軒的機車上，追蹤
    器的是我是聽廖冠霖說的等語（見偵8796卷四第257、258頁
    ），則其前後供稱被告廖冠霖所裝設追蹤器的車輛已不一致
    ，而其稱有無裝追蹤器一事亦係聽聞被告廖冠霖告知，並非
    其親自見聞，佐以被告姚若興於偵查中提出可以追蹤定位之
    手機，亦因自104年12月間方開始使用，已如前述，自已無
    從證明姚若興上開供述之真實性，且被告梁俊偉否認知悉關
    於裝設GPS之事（見原審卷一第361頁），則姚若興上開供稱
    被告廖冠霖在合揚公司名下車牌號碼000-00號營業大貨車裝
    設GPS定位系統一事，僅有其單一前後不一致之供述，別無
    其他證據足以佐證，自不能為不利於被告廖冠霖之認定。
　⑵證人即告訴人陳穆演、黃惠美、證人鍾定恩所為之證述，僅
    足證明告訴人陳穆演有遭被告梁俊偉、同案被告張建發、姚
    若興自基隆「匯宇物流倉儲」停車場強押至麗堡公司內妨害
    自由之事，無從證明其等與被告林碧春、廖冠霖、李泰成有
    如公訴意旨所指在車牌號碼000-00號營業大貨車上裝設GPS
    定位系統之行為。檢察官雖提出被告廖冠霖所持用門號0000
    000000號行動電話以LINE傳送車牌號碼000-00號合揚公司營
    業大貨車、行車執照授權書照片（見他6964卷三第188頁反
    面至189頁），欲證明被告廖冠霖於合揚公司營業大貨車上
    裝設GPS之事實云云。然上開照片並無傳送時間、傳送給何
    人、在何種情況下傳送之說明，且告訴人陳穆演、被告廖冠
    霖、林碧春原合夥經營合揚公司，被告廖冠霖於104年6月24
    日退夥後（被告林碧春仍為合夥人），於104年8月5日將其
    對告訴人陳穆演之2,800萬元債權讓與被告李泰成，有合夥
    契約書影本、協議書影本（就合夥契約書內容作部分修改）
    、退夥聲明與補充協議書影本、債權讓與契約書影本、債權
    債務協議委任契約書附卷可查（見偵10870卷第39頁、偵265
    89卷第92、98至106頁），則被告廖冠霖因曾為合揚有限公
    司合夥人而拍攝留有車牌號碼000-00號行車執照，非違常情
    ，而被告林碧春、廖冠霖所辯其等將債權讓與被告李泰成而
    被告李泰成出面與告訴人陳穆演洽談公司貨物乙情，亦非無
    據。
　⑶又被告廖冠霖於原審審理時供稱：我知道貨物在基隆是因為
    我跟車，是有同業跟我說陳穆演在搬廢電腦，我就在富邦大
    樓的停車場外面等，因為我在追貨，第一趟我自己去有發現
    貨車，但我沒有打開看，怕犯法，第二趟我就回去載林碧春
    ，是林碧春通知姚若興，因為10月多就已經委任李泰成與陳
    穆演洽談公司貨物，請陳穆演出面處理，如果公司遇到困難
    大家可以體諒，但是貨物無故不見總是要跟我說等語（見原
    審卷一第371頁），足見被告廖冠霖是為其母即被告林碧春
    利益而注意合揚公司營業大貨車裝載公司貨物之去向，其辯
    稱自己追車的行為，難謂與常理相違；且卷內並無合揚公司
    營業大貨車上確裝設有GPS追蹤器等客觀事證，檢察官復未
    指明證據方法以供調查，是尚難認被告林碧春、廖冠霖確有
    妨害秘密之犯行，亦無從推認被告李泰成、梁俊偉有共同為
    妨害秘密之犯行。
　⑷從而，依檢察官所提出之證據，並無從證明被告林碧春、廖
    冠霖、李泰成、梁俊偉有涉犯此部分妨害秘密之犯行。
  ⒊關於被告林碧春、廖冠霖、李泰成被訴剝奪他人行動自由、
    強制部分：
  ⑴證人即告訴人陳穆演於104年10月21日、105年1月5日警詢時
    固證稱：104年10月19日9時許我開車到基隆市○○○路的倉儲
    ，廖冠霖當時在車上沒有下車，姚若興、張建發帶了9至10
    人圍住我，手持電擊棒，把我強行押走，先到新北市○○區，
    後來又把我押回去我的麗堡會館並威脅我要簽兩張文件等語
    （見偵8796卷一第54、59頁反面），其於105年2月18日偵訊
    時改稱：104年10月間我在基隆一個回收的廠房，他們不知
    道怎麼追蹤到我，我到之後，有一個「豬哥」、「姚先生」
    還有一群人叫我跟他們走，姚先生說「如果不配合我就用電
    擊棒電你」，我一上車他們就把我手機拔掉，押我到往暖暖
    的方向，後來又回頭開往我在社子島經營的一個會館等語（
    見他6964卷二第117頁），則觀其上開所證述內容，均未提
    及被告廖冠霖有共同參與妨害自由等情事。又證人即同案被
    告姚若興於105年11月22日偵訊中證稱：我當天帶了梁俊偉
    一起去，我有等到陳穆演到倉庫，後來我在停車處遠遠的有
    看到有一位綽號豬哥（臺語）的男子跟陳穆演在談話，他們
    談好後豬哥就先離開，並說先到陳穆演位於○○○路0段000號
    的公司，繼續談之前談的事情，在○○○路的倉庫，有我、豬
    哥、陳穆演、梁俊偉及陳穆演的幾位員工在場，後來到○○○
    路0段000號公司，是李泰成、豬哥跟陳穆演談好，後來廖冠
    霖也到了等語（見偵8796卷四第258頁）；同案被告張建發
    於105年11月7日偵訊中亦供稱：在○○○路那邊與陳穆演協商
    債務，只有我、梁俊偉、姚若興3人而已等語（見偵8796卷
    四第175頁），均核與證人陳穆演於原審審理時證稱：在基
    隆被押時，廖冠霖、李泰成沒有在現場等語（見原審卷三第
    161、167）相符，堪認證人陳穆演所指證其上述在基隆受妨
    害自由並為協商債務時，被告廖冠霖、李泰成及林碧春並未
    在場之情，應屬明確。檢察官提出鍾侑軒、陳穆演所提供之
    借款明細資料、借款契約書、支票、被告廖冠霖所申設國泰
    世華銀行民生分行存摺封面（起訴書證據清單編號24，見偵
    8796卷二第164至192頁反面），固可佐證被告廖冠霖、林碧
    春與陳穆演間存有債權債務關係，惟卷內並無其他證據足資
    證明被告廖冠霖、林碧春、李泰成有指使姚若興等人於104
    年10月19日強押告訴人陳穆演之行為，自難僅以雙方有債務
    糾紛即遽認被告廖冠霖、林碧春、李泰成有共同對告訴人陳
    穆演為妨害自由之犯行。
  ⑵再證人陳穆演於106年7月26日檢察事務官詢問時證稱：（問
    ：你說授權書是被迫簽的，對方是以何方式強迫你？）他們
    在基隆的時候有表示說他們身上有槍、電擊棒，說如果我不
    配合會修理我，因為我都很配合，所以對方沒有真的對我動
    粗等語（見偵26509卷第39頁），足認告訴人陳穆演僅在基
    隆遭姚若興、張建發及被告梁俊偉等人恫嚇，惟卷內並無其
    他事證足認告訴人陳穆演在基隆遭妨害自由時，被告廖冠霖
    、林碧春、李泰成有犯意聯絡及行為分擔。至證人陳穆演於
    105年5月23日偵訊時雖證稱：姚若興叫我簽授權書，他說我
    不簽的話就讓我斷手斷腳，還拿出電擊棒等語（見他4653卷
    第44頁），惟其於106年7月26日檢察事務官詢問時證稱：（
    問：你說授權書是被迫簽的，對方是以何方式強迫你？）他
    們在基隆的時候有表示說他們身上有槍、電擊棒，說如果我
    不配合會修理我等語（見偵26509卷第39頁），再於110年10
    月6日原審審理時證稱：在社子有被恐嚇要簽授權書，有人
    用臺語說「你若不配合就要斷手斷腳」，類似這樣，當時有
    2、3個人在講，那2、3個人我沒看過，姚若興也有講等語（
    見原審卷三第174頁），則證人陳穆演究有無在麗堡公司遭
    言語恫嚇，前後所述不一，在無其他證據足資補強之情形下
    ，尚難以此有瑕疵之指述，採為不利於被告之認定。再參諸
    證人黃惠美於104年12月16日偵訊中證稱：林碧春是我們公
    司的股東，林碧春沒有出資，她說是以2,800萬元的債務來
    當我們的股東，我們有同意她擔任股東，也有去做公司登記
    等語（見他4653卷第3至4頁），及告訴人陳穆演曾於104年7
    月間親自書寫：針對最後一次償還300萬如未支付以合揚及
    麗堡之產值扣所欠之債務及利息等字條，拍照後以LINE傳送
    予黃惠美，再由黃惠美傳送予被告林碧春等情，業據證人黃
    惠美於105年4月19日偵訊、證人黃惠美、陳穆演於110年10
    月6日原審審理中證述無訛（見他4653卷第33、154至155、1
    90至191頁），並有該字條照片附卷為憑（見他4653卷第39
    頁），則告訴人陳穆演於被押至麗堡公司後，在協商債務過
    程中，因積欠大額債務，因此配合簽立授權書，再配合被告
    李泰成至他處協商債務，非無可能，是尚難認定被告廖冠霖
    、林碧春、李泰成有何強迫告訴人陳穆演簽立授權書及妨害
    自由等行為。縱然嗣後於姚若興駕駛車牌號碼00-000號自用
    小客車上有扣得授權書（即起訴書證據清單編號36，見偵87
    96卷一第176頁），亦無從認定被告李泰成、林碧春、廖冠
    霖有逼迫告訴人陳穆演簽署授權書之事實甚明。
  ⑶告訴人陳穆演於104年10月21日警詢時指稱：李泰成看我簽寫
    好文件又押我到他們的事務所談，在那裡有人對我說「今天
    你不準備錢可能會很難看」等語（見偵8796卷一第54頁反面
    ），惟證人即臺北市○○區○○里里長陳志誠於106年3月6日偵
    訊中證稱：104年10月19日上午我因業務上的關係去找張建
    發，我到達現場（按即富豪室企業公司）有看到張建發、陳
    穆演、李泰成及另一名我不認識的男子，他們一群人有說有
    笑，我看他們好像在談論公司未來規劃及之前債務問題，陳
    穆演也跟我笑笑的，我們都有在聊天等語（見偵8796卷四第
    315頁反面）、於111年1月12日原審審理中證稱：當時李泰
    成、陳穆演、張建發好像在講生意，有說有笑，陳穆演聊天
    時跟我說「你妹妹跟我是同學」，當時在場的人沒有任何人
    對陳穆演口出惡言，氣氛很融洽，後來我才瞭解他們之間好
    像有債權債務的關係，陳穆演的公司現在好像經營不善，李
    泰成願意幫他解決這個債務的問題，並且跟他合夥繼續把這
    個公司經營下來，然後慢慢的把債務還清，應該是談生意這
    樣子，在現場沒有聽到任何人對陳穆演說「你今天不準備錢
    可能會很難看」等語（見原審卷四第211頁），是就案發當
    時在場之人互動情形，核與告訴人陳穆演之指述不盡相符，
    在無其他事證足資補強告訴人陳穆演單一指述情形為真下，
    尚難執為對被告李泰成、林碧春、廖冠霖不利之認定。
  ⑷另檢察官提出李泰成持用門號0000000000號行動電話雙向通
    聯紀錄、基地台位置及通聯調閱查詢單（起訴書證據清單編
    號23），以證明被告李泰成於104年10月19日所使用之行動
    電話基地台位置於同日晚上亦出現在基隆市○○區○○○段○○○段
    000000000地號停留1小時餘。惟觀門號0000000000號雙向通
    聯記錄，該門號訊號係在104年10月19日21時23分至22時33
    分出現在基隆市○○區○○○段○○○段000000000地號基地台附近
    （見他6964卷二第45、178頁），惟姚若興、告訴人陳穆演
    等人早於同日9時許即已離開基隆「匯宇物流倉儲」，已如
    前所述【參理由欄五、(三)、⒈】，則縱使被告李泰成於104
    年10月19日晚間曾到過基隆，亦無法佐證其與姚若興、張建
    發、被告梁俊偉104年10月19日妨害自由犯行有何犯意聯絡
    或行為分擔。至起訴書證據清單編號23另記載門號00000000
    00號行動電話雙向通聯紀錄、基地台位置及通聯調閱查詢單
    等資料，惟卷內並無該門號之相關紀錄及資料，此部分似為
    誤載，併予敘明。
　⑸另檢察官提出被告廖冠霖持用門號0000000000、0000000000
    號行動電話雙向通聯紀錄及通聯調閱查詢單（起訴書證據清
    單編號26），以佐證被告林碧春、廖冠霖涉犯此部分犯罪事
    實。然被告廖冠霖已坦承104年10月19日案發前有搭載被告
    林碧春前往基隆「匯宇物流倉儲」，再由被告林碧春通知姚
    若興他們到場後離開等語（見原審卷一第371頁），核與被
    告廖冠霖持用門號0000000000與被告林碧春持用門號000000
    0000號行動電話在104年10月19日案發前一日即104年10月18
    日下午至晚間即有數通通聯，104年10月19日凌晨至中午期
    間，上開門號行動電話訊號均無在基隆地區出現之紀錄等情
    相符（見偵8796卷三第76、77頁），則被告林碧春、廖冠霖
    辯稱其等在姚若興等人抵達前即離開，不知嗣後妨害告訴人
    陳穆演遭妨害自由等語，尚非無從採信。
　⑹再被告林碧春持用門號0000000000號行動電話與姚若興持用
    之門號0000000000號行動電話於104年11月13日0時58分25秒
    通訊監察譯文（起訴書證據清單編號29，見他6964卷三第15
    3至154頁反面），其中對話如下：
　　姚若興：再來我跟你說，有談到那個陳穆演的事情
　　林碧春：嘿
　　姚若興：我說這樣，有要抓嗎？沒要抓就不用講了
　　林碧春：嘿，對
　　姚若興：有需要我一定講好，因為這是切身的關係，不能說
　　        我去查又兼我去抓又送來給你這樣
　　林碧春：對對對
　　姚若興：我說，你就明知到那個貨車在那裏，為什麼不去？
        　　不管他東西有沒有，那是另外一回事，動作一定要
　　        做嘛，既然頭已經洗了，沒關係再去一次，但是你
　　        要告訴我
　　林碧春：不要再那個……
　　姚若興：沒，我是這麼說，我意思表明了，我不會主動再這
　　        樣做了啦
　　參以證人即同案被告姚若興於偵訊時證稱：這是我跟林碧春
    的對話，抓人這部分應該指的是陳穆演等語（見偵續272卷
    二第109頁反面），則由上開譯文內容，姚若興表示若再要
    抓陳穆演，必須林碧春要求、告知，姚若興「不會再主動」
    ，是以被告林碧春辯稱對於104年10月19日同案被告姚若興
    、張建發、被告梁俊偉剝奪告訴人陳穆演行動自由乙節並不
    知情，應非子虛。
　⑺至檢察官提出之臺北市立醫院（陽明院區）驗傷診斷證明書
    （即起訴書證據清單編號33，見偵續272卷二第35頁及反面
    ），以佐告訴人陳穆演104年10月19日遭妨害自由之情形。
    然該驗傷診斷證明書記載告訴人陳穆演驗傷時間為104年10
    月17日21時30分許，自與此次104年10月19日發生妨害自由
    之事無涉。
　⑻綜上所述，本件依據現有事證，僅足認定被告梁俊偉、同案
    被告張建發與姚若興將告訴人陳穆演帶至麗堡公司成立剝奪
    行動自由罪，然並無從證明被告林碧春、廖冠霖、李泰成與
    被告梁俊偉、同案被告張建發、姚若興就上開犯行有犯意聯
    絡及行為分擔，自難認定被告林碧春、廖冠霖、李泰成有此
    部分犯行。
六、公訴意旨(三)部分：
(一)公訴意旨認被告林碧春、廖冠霖、李泰成涉犯上開毀損他人
    物品、強制罪嫌，無非係以：被告林碧春、廖冠霖、李泰成
    、同案被告張建發、姚若興之供述、證人即告訴人陳穆演、
    黃惠美之證述、被告林碧春所持用門號0000000000號行動電
    話以LINE傳送估價單照片、被告廖冠霖所持用門號00000000
    00號行動電話以LINE傳送車牌碼號000-00號合揚公司營業大
    貨車、行車執照授權書照片、合夥契約書、退夥聲明與補充
    協議書、廖冠霖與李泰成簽署之債權債務協議委任契約書、
    林碧春與張建發簽署之授權書、鍾侑軒、陳穆演所提供之借
    款明細資料、借款契約書、支票、廖冠霖所申設國泰世華銀
    行民生分行存摺封面、廖冠霖持用門號0000000000、000000
    0000號行動電話雙向通聯紀錄及通聯調閱查詢單、林碧春持
    用門號0000000000號行動電話與被告姚若興持用門號000000
    0000號行動電話於104年11月13日0時58分25秒通訊監察譯文
    、車牌號碼00-0000號自用小客車內查扣之報價單、授權書
    、合揚公司登記表、董事及其他負責人名單及財產庫存清冊
    、本票及裁定書等資料、麗堡公司遭強拆販賣物品抵債後之
    現場照片（即起訴書證據清單編號1至3、6、7、10、13、19
    、20、22、24、6、29、36至37）為其主要論據。
(二)訊據被告林碧春、廖冠霖、李泰成均堅決否認有何檢察官所
    指毀損、強制犯行，分別辯稱如下：
　⒈被告林碧春辯稱：我沒有派人去顧廠房，他們去顧廠房我都
    不知道，我已經授權給李泰成，我什麼都不知道，也沒有權
    利介入，我記得我有去一次，他們搬貨物我記得有叫人估價
    ，有寄存證信函給陳穆演，賣給誰我不知道，賣的事情跟錢
    我都交給我兒子廖冠霖處理，我出名字的時候我會寫，剩下
    的都不懂等語（見原審卷一第457至458頁）。辯護人則為被
    告林碧春辯護稱：公訴意旨僅憑陳穆演、黃惠美片面指訴，
    且忽略卷內授權書、陳穆演104年7月間所寫文字等有利於被
    告林碧春之非供述證據，有違證據法則等語（見本院卷第21
    9、334至335頁）。
　⒉被告廖冠霖辯稱：我沒有破壞任何東西，那個地方的門都是
    半開放的，裡面的東西都不見了，都是垃圾、電腦殼，這是
    拿到授權書後，請廠商估價才知道的，確實有變賣的事情，
    我們也有通知、寄存證信函請陳穆演出面，我沒有指示姚若
    興、李泰成及張建發去做等語（見原審卷一第372頁）。
　⒊被告李泰成辯稱：陳穆演跟我簽合作協議書，之後我知道陳
    穆演盜賣東西，我就叫張建發去看，104年11月初我跟黃惠
    美有到合揚公司拿過堆高機的鑰匙，我沒有破壞門窗及通訊
    設備，都是黃惠美拿鑰匙來開的，我也沒有拿公司裡面的東
    西去變賣，我每次去都有社子派出所的警員到場，我總共去
    2 次，我去的時候只有張建發跟我一起去，其他人都沒有陪
    同等語（見原審卷一第243頁）。
(三)經查：　 
  ⒈證人即告訴人陳穆演於105年5月23日偵訊中固證稱：（問：
    是否知104年11月2日有不明人士到合揚公司倉庫進駐？）知
    道，我太太黃惠美有跟我說，不明人士是廖冠霖他們派來的
    ，不然他們怎麼敢這麼大膽，他們好像還有去聲請支付命令
    ，他們還有強行侵占我公司的財產，破壞公司的東西，並把
    東西賣掉，廖冠霖把我公司的東西說要賣給順鈦公司，叫他
    們公司來估，但是我覺得價格太低我有回存證信函等語（見
    他4653卷第43頁）；證人即告訴人黃惠美於104年12月16日
    偵訊中證稱：我要告林碧春侵占、竊盜、毀損，我們有債務
    糾紛，她現在一直強行在搬我們公司的貨，第一次就在上禮
    拜四而已，大概是12月10日左右，林碧春去我們○○○路0段00
    0號後棟的公司倉庫搬我們的電腦主機、零組件、機具、筆
    電、投影機等，從那天開始一直到現在都還在搬，次數已經
    數不清了，林碧春是我們公司的股東，因為跟我們另外兩個
    股東有債務糾紛，所以她就請小弟去顧我們的倉庫，我們去
    報警，警察說她是股東，所以有權利在場，林碧春沒有出資
    ，她說是以2,800萬元的債務來當我們的股東，我們有同意
    她擔任股東，也有去做公司登記等語（見他4653卷第3至4頁
    ）、105年1月5日警詢時證稱：我發現大概在104年11月6日
    左右，李泰成派去顧合揚公司的手下就開始將合揚公司及麗
    堡公司的物品偷偷賣掉，我為此還打電話去詢問李泰成，李
    泰成否認此事，大約在104年11月2日以後廖冠霖、李泰成的
    人就一直進駐在合揚公司的倉庫；廖冠霖、林碧春、李泰成
    、姚若興等人共同處理合揚公司財物期間也對與他們沒有債
    務關係的麗堡公司、RM卡拉OK（陳穆演開的）及我開設的熙
    川實業社的物品賤價賣掉等語（見偵8796卷一第85頁）。惟
    依據卷附104年10月20日告訴人陳穆演所簽立之授權書已載
    明：「茲為出售合揚公司庫存貨品，受任人願尋找買主承買
    ，特委託受任人代售併領取貨品價金」（見偵8796卷一第17
    6頁），且如上所述，告訴人陳穆演曾於104年7月間親自書
    寫：針對最後一次償還300萬如未支付以合揚及麗堡之產值
    扣所欠之債務及利息等字條（見他4653卷第39頁），拍照後
    以LINE傳送予黃惠美，再由黃惠美傳送予被告林碧春，故告
    訴人陳穆演顯已授權被告林碧春處分合揚公司及麗堡公司之
    財產，而告訴人陳穆演於105年5月23日偵訊及原審審理中復
    自承曾以存證信函回復表示關於被告廖冠霖處分公司財物之
    估價意見等語（見他4653卷第43頁、原審卷三第156至157頁
    ），並有存證信函暨估價單在卷可憑（見偵14671卷第72至7
    4頁），綜觀上述事證，被告林碧春、廖冠霖變賣財物，核
    屬與告訴人陳穆演間之民事糾紛，難認被告林碧春、廖冠霖
    主觀上確有強制之犯意。
　⒉又公訴意旨稱被告廖冠霖、姚若興、李泰成、張建發及數名
    成年人，有以強暴手段破壞合揚公司位於上開○○○路及○○○路
    之倉庫鐵門、天花板、牆面等設施、及毀損麗堡公司位於臺
    北市○○區○○○路0段000號辦公室之裝潢設備乙節，檢察官固
    提出麗堡公司現場照片為證（見偵26589卷第111至123頁）
    ，然並未提出相關證據可資證明被告廖冠霖等人係於何時、
    如何毀損何財物，且亦未提出合揚公司上開設施遭破壞之證
    據；又告訴人黃惠美雖稱被告廖冠霖等人亦將其經營之熙川
    實業社存放之物品一併搬走變賣，惟被告廖冠霖、林碧春所
    欲變賣處分之財產，依其等寄給告訴人陳穆演之存證信函所
    附報價單（見偵14671卷第74頁），其上客戶名稱記載合揚
    有限公司、地址為臺北市○○區○○○路0段0號，則被告廖冠霖
    、林碧春等人主觀上是否知悉所處分之財產，包含合揚公司
    、麗堡公司以外其他公司之財產，即非無疑，綜合上情，實
    難認定被告廖冠霖、林碧春、李泰成等人確有毀損、強制之
    犯行。
　⒊至檢察官所提其他書證，固可佐證被告林碧春、廖冠霖與告
    訴人陳穆演間存有債權債務關係，被告林碧春、廖冠霖有委
    任被告李泰成出面處理債務，且因恐告訴人陳穆演私自將公
    司物品變賣或搬移，甚至委託被告張建發在倉庫看管物品等
    情，然被告林碧春、廖冠霖自認係保護自己債權而為，此由
    告訴人黃惠美於偵訊時證稱：因為跟我們另外兩個股東有債
    務糾紛，所以她就請小弟去顧我們的倉庫，我們去報警，警
    察說她是股東，所以有權利在場等語（見他4653卷第3至4頁
    ），亦可肯認之，益證被告林碧春、廖冠霖主觀上並無強制
    、毀損之犯意。
　⒋綜上所述，本件單憑告訴人陳穆演、黃惠美之片面指述，尚
    無從確認被告廖冠霖、林碧春、李泰成等人有公訴意旨所指
    之強制、毀損犯行。
七、綜上所述，本案依檢察官所舉之證據，均難使本院對被告林
    碧春、廖冠霖、林豐富、李泰成、梁俊偉所為構成前述公訴
    意旨所指妨害秘密、剝奪他人行動自由、毀損他人物品及強
    制等犯行，形成毫無合理懷疑之確信心證，既不能證明被告
    犯罪，基於罪證有疑，唯利被告之原則，自應均為被告林碧
    春、廖冠霖、林豐富、李泰成、梁俊偉此部分無罪之諭知。
八、原審經詳細審理後，認檢察官所提證據，尚不能證明被告林
    碧春、廖冠霖、林豐富、梁俊偉、李泰成有妨害秘密罪、被
    告林碧春、廖冠霖有剝奪他人行動自由未遂罪、被告林碧春
    、廖冠霖、李泰成有剝奪他人行動自由罪、毀損他人物品罪
    及強制罪，而對被告林碧春等5人此部分均為無罪諭知，經
    核其認事用法、證據之取捨，均已詳為敘明，並無不合。檢
    察官提起上訴意旨略以：⒈起訴書犯罪事實一㈡：姚若興於10
    5年8月22日、11月22日偵訊中，對被告廖冠霖如何得知告訴
    人陳穆演行蹤、裝設定位追蹤器過程、通知追蹤汽車位置、
    指示追蹤車輛方式等情，陳述甚詳且無明顯不一致，且所述
    被告廖冠霖告知車輛位置及行進路徑，亦與告訴人鍾侑軒證
    述相符，足認姚若興證詞可採，可認被告廖冠霖有以裝設定
    位追蹤器之方式追蹤告訴人陳穆演等人，並藉此委託姚若興
    遂行其索討債務之行為。又被告廖冠霖、林碧春分別為形式
    與實際上與告訴人陳穆演、鍾侑軒有債務糾紛者，對於找尋
    因躲債而避不見面之告訴人陳穆演、鍾侑軒具利害關係，倘
    非其等人對於追縱、攔截告訴人陳穆演、鍾侑軒一事先有謀
    議，被告廖冠霖即無費事通知被告林碧春之必要，足認被告
    林碧春、廖冠霖間就追蹤告訴人陳穆演、鍾侑軒之行蹤、進
    而以妨害自由方式逼迫還債之事有犯意聯絡。再被告林豐富
    於偵訊中已陳述應姚若興要求，有搭載姚若興去龜山，並跟
    在一部紅色車子後面，期間姚若興有看手機螢幕並跟被告林
    豐富與梁俊偉說要抓被害人去談債務等情，被告梁俊偉亦為
    相同供述，且姚若興亦稱被告廖冠霖有給一支可追蹤定位的
    手機，故姚若興與被告梁俊偉、林豐富有犯意聯絡及行為分
    擔。是被告林碧春、廖冠霖、梁俊偉、林豐富4人係犯剝奪
    他人行動自由、妨害秘密罪之共同正犯。⒉起訴書犯罪事實
    一㈢：被告林碧春、廖冠霖委託姚若興追蹤告訴人陳穆演，
    再分別由姚若興夥同被告李泰成、梁俊偉、由被告李泰成約
    張建發，找尋告訴人陳穆演並將其車輛開走以限制其行動自
    由，進而逼使其簽署本案之授權書等文件。被告廖冠霖稱授
    權書是被告李泰成幫忙處理，告訴人陳穆演證述其被押人上
    車、要拿掉他手機，及逼迫其簽授權書之在場人有被告廖冠
    霖、李姓之人、姚若興等5、6人等情明確，足證被告林碧春
    、廖冠霖與李泰成、梁俊偉、張建發對押走陳穆演後，逼迫
    其簽署授權書乙節，有犯意聯絡及行為分擔。又被告李泰成
    自承見到告訴人陳穆演時，告訴人陳穆演顯示出害怕神情，
    竟仍藉該情狀要求告訴人陳穆演討論債務及簽立授權書，且
    告訴人陳穆演甫遭限制自由，殊難想像會出於自由意志簽訂
    文件，故被告李泰成辯稱陳穆演自願簽相關文件不可採。再
    里長陳志誠對告訴人陳穆演如何到富豪室公司現場、先前發
    生何事，並不知悉，且就當日事實僅有片面而短暫印象，亦
    不清楚告訴人陳穆演心理感受，尚難作為對被告李泰成等人
    有利認定。是被告林碧春、廖冠霖、李泰成、梁俊偉及張建
    發5人係犯妨害自由、妨害秘密罪之共同正犯。⒊起訴書犯罪
    事實一㈣：被告廖冠霖、張建發都稱被告林碧春知悉要從合
    揚公司倉庫取貨抵償，且阻止告訴人陳穆演賤賣合揚公司資
    產，告訴人陳穆演、黃惠美也說被告林碧春等人拿到授權書
    後就未經同意派人去看守、搬東西，連倉庫內非合揚公司而
    屬熙川、麗堡公司的財產，均搬走變賣等情，足認被告林碧
    春、廖冠霖、李泰成、張建發4人係犯強制、毁損罪之共同
    正犯云云。惟按證據之取捨與證據之證明力如何，均屬事實
    審法院得自由裁量、判斷之職權，茍其此項裁量、判斷，並
    不悖乎通常一般人日常生活經驗之定則或論理法則，又於判
    決內論敘其何以作此判斷之心證理由者，即不得任意指摘其
    為違法（最高法院91年度台上字第2395號判決意旨參照）。
    查原審參酌本案上揭供述、非供述證據相互勾稽，而為綜合
    判斷、取捨，認檢察官所提證據均不足證明被告林碧春、廖
    冠霖、李泰成、梁俊偉、林豐富等5人有公訴意旨所指妨害
    秘密、剝奪他人行動自由（既遂、未遂）、毀損及強制等犯
    行，據以為被告林碧春等5人無罪之諭知，並於判決理由內
    逐一詳予論述，尚無違背經驗法則及論理法則，並經本院補
    充說明如上，檢察官上訴意旨仍執前詞，就原審踐行調查證
    據程序後，本於經驗法則所為證據取捨、判斷其證明力職權
    之適法行使，仍持己見為不同之評價，指摘原判決不當，尚
    非可採，其上訴並無理由，應予以駁回。
據上論斷，應依刑事訴訟法第368條，判決如主文。
本案經檢察官葉益發提起公訴，檢察官李信龍提起上訴，檢察官
鄭堤升到庭執行職務。
中　　華　　民　　國　　111 　年　　10　　月　　25　　日
　              　刑事第十八庭  審判長法　官  何俏美
                                      法　官  黃紹紘
                                      法　官  陳海寧
以上正本證明與原本無異。
被告均不得上訴。                                       
檢察官就被告林碧春、廖冠霖、李泰成被訴剝奪行動自由犯行部
分如不服本判決，應於收受送達後20日向本院提出上訴書狀，惟
須受刑事妥速審判法第9條限制。其未敘述上訴之理由者，並得
於提起上訴後20日內向本院補提理由書(均須按他造當事人之人
數附繕本)「切勿逕送上級法院」。
其餘部分不得上訴。     
刑事妥速審判法第9條：
除前條情形外，第二審法院維持第一審所為無罪判決，提起上訴
之理由，以下列事項為限：
一、判決所適用之法令牴觸憲法。
二、判決違背司法院解釋。
三、判決違背判例。
刑事訴訟法第377條至第379條、第393條第1款之規定，
於前項案件之審理，不適用之。
                                      書記官  謝文傑 
中　　華　　民　　國　　111 　年　　10　　月　　25　　日